【裁判字號】    99,保險上易,10
【裁判日期】    990706
【裁判案由】    損害賠償等
【裁判全文】
臺灣高等法院民事判決              99年度保險上易字第10號
上  訴  人    謝謝國際聯合律師事務所
兼法定代理人  寅○○  應受送達.
被上訴人      台北市政府勞工局勞動檢查處
法定代理人    庚○○
被上訴人      壬○○
              戊○○
              癸○○
              己○○
              丁○○
上列當事人間請求損害賠償等事件，上訴人對於中華民國98年10
月7日臺灣士林地方法院97年度保險字第3號第一審判決提起上訴
，本院判決如下：
    主  文
上訴駁回。
第二審訴訟費用由上訴人負擔。
    事  實  及  理  由
一、按原告之訴，依其所訴之事實，在法律上顯無理由者，法院
    得不經言詞辯論，逕以判決駁回之，民事訴訟法第249條第2
    項定有明文。此條規定，依同法第463 條規定，於第二審程
    序準用之。
二、上訴人起訴主張：
  (一)被上訴人己○○並無真正受僱並與上訴人謝謝國際聯合律師
    事務所（下稱謝謝事務所）簽訂僱傭契約之意，係假意以受
    僱作為犯罪手段達其組織犯罪之目的。被上訴人戊○○、癸
    ○○、己○○與幕後組織犯罪集團已竊取上訴人難以估計之
    文書、物品、消息及訊息，跟蹤、誹謗、破壞、故意洩密，
    違反著作權法已有4年之久。渠等所提出協議書正、影本均
    係共謀偷竊或盜蓋印章所為，且該93年7 月13日協議書正本
    係被上訴人己○○、戊○○所竊取，寅○○非訂約人，與己
    ○○間並無任何契約關係。縱認謝謝事務所與己○○間有委
    任或無名契約，惟己○○已數度自認於93年7 月28日離職，
    依協議書第2條約定，最早加入健保之日期為93年8月21日，
    在此之前既已終止協議書，則自93年7 月28日起確已無僱傭
    關係存在。退而言之，如認謝謝事務所與己○○僱傭關係成
    立，則謝謝事務所亦因己○○之詐欺而於94年9月6日撤銷意
    思表示，且已定期催告己○○及戊○○返還全部騙取之款項
    及竊取之物品等，逾期即自動解除協議書，不另通知。己○
    ○及戊○○既逾期未覆，協議書自應解除，且溯及於訂約時
    失其效力，則己○○、戊○○所主張之任何法律關係及請求
    權，自尚未有效成立。縱認成立，亦以上訴人對渠二人之債
    權抵銷之。則戊○○、癸○○、己○○應給付上訴人損害賠
    償及已受領之金錢本息、物品及訊息。又己○○、戊○○及
    癸○○與壬○○共謀偽造文書虛構事實謂：「本案業經本處
    分別於93年10月19日及10月21日派員檢查，結果均遭該單位
    拒絕、規避檢查」、「本處將移請主管機關依法處分」，致
    原審共同被告勞工保險局、中央健康保險局（按：原法院另
    以裁定移送臺北高等行政法院）深受影響而為錯誤之決定，
    自應共同負責。並於原審聲明：1.被上訴人應連帶給付上訴
    人新臺幣（下同）51萬元，及自93年10月20日起至清償日止
    按週年利率5％計算之利息（含確認寅○○與己○○間僱
    傭關係不存在。確認謝謝事務所與己○○間僱傭關係不存
    在（不成立）。確認謝謝事務所、或寅○○與己○○間縱
    有僱傭關係（契約）已被終止。確認謝謝事務所、或寅○
    ○與己○○間縱有僱傭關係（契約）已被撤銷。確認謝謝
    事務所、或寅○○與己○○間縱有僱傭關係（契約）已被解
    除。請撤銷被上訴人全部有害上訴人之行為，並請回復原
    狀。確認被上訴人對上訴人主張之債權不存在。確認在
    己○○提出自93年7月13日起至93年9月14日止，每日之
    timesheets（工作內容、時間詳表）前，及與謝謝事務所會
    算前，己○○對謝謝事務所之請求權尚未有效（不成立，不
    存在）。確認己○○之請求權已被抵銷而不存在。）2.台
    北市政府勞工局勞動檢查處、壬○○、戊○○、癸○○、己
    ○○、丁○○中之一人或多人為前項給付時，其餘被上訴人
    之給付義務在已給付及上訴人已受領之範圍內消滅。3.(1)被
    上訴人及其之代理人除在本件訴訟，並與被上訴人本人有
    關者外，不得接觸關於上訴人之文件、物品、資訊及消息。
    不得洩露或使用關於上訴人之文件、物品、資訊及消息。
    在任何情形下，不得接觸、洩露或使用關於上訴人之當事
    人及家人之文件、物品、資訊及消息。(2)關於本案之刑事、
    刑事附帶民事訴訟及民事訴訟之調查、準備程序及審理（言
    詞辯論）應不公開，其訴訟資料應限制閱讀。4.台北市政府
    勞工局勞動檢查處、壬○○、戊○○、癸○○、己○○不得
    在上訴人四周1000公尺內。5.被上訴人不得進入台灣銀行、
    台灣銀行信安分行、台灣銀行城中分行、台新銀行、台新銀
    行大安分行、戶政事務所、地政事務所查尋或從事任何與上
    訴人有關之行為。6.被上訴人應將其由上訴人處、中央健康
    保險局、全民健康保險監理委員會（丑○○）、全民健康保
    險爭議審議委員會、勞工保險局、勞工保險監理委員會（辛
    ○○）、勞工保險爭議審議委員會、台北市政府勞工局、台
    北市政府勞工局勞動檢查處、臺灣臺北地方法院、臺灣高等
    法院、臺灣士林地方法院、臺灣臺北地方法院檢察署、財稅
    中心、戶政事務所、地政事務所、被上訴人等及其他任何地
    方所取得關於上訴人之文件、物品、資訊及消息，不論其形
    式為何（正本、影本、拷貝及其他形式）交付上訴人，並不
    得以任何形式（複製、影印、拷貝）保留、移轉或轉送他人
    。7.請撤銷臺灣臺北地方法院民事執行處96年度執字第
    50894號，及其他關於上訴人遭戊○○、癸○○、己○○亂
    稱為不存在之「寅○○即謝謝國際聯合律師事所」或不存在
    之「謝謝國際聯合律師事務所即寅○○」之強制執行。8.上
    訴人願供擔保，請准宣告假執行及假處分（唯己○○已同意
    上訴人免供擔保，請就己○○部分准宣告假執行及假處分）
    。原審為上訴人敗訴之判決，上訴人不服提起上訴。
  (二)上訴聲明：
    1.先位聲明：
      原判決廢棄，發回台灣士林地方法院。
    2.備位聲明：
      原判決廢棄。
      判決如原審訴之聲明。
      謝謝事務所及寅○○博士得依憲法第86條及第83條、專
        門職業技術人員考試第23條、及民事事件委任非律師為
        訴訟代理人許可準則第2條及第3條「繼續」擔任訴訟代
        理人及辯護人，任何拒絕謝謝事務所及寅○○博士代理
        之推事，必在國外被列為被告而起訴，以求統一憲法第
        86條、第83條、專門職業技術人員考試第23條、及民事
        事件委任非律師為訴訟代理人許可準則第2條及第3條之
        見解，並懲不法。
三、經查：
 (一)上訴人請求確認與被上訴人己○○間僱傭關係不存在、終止
   、撤銷、解除之部分，核其起訴意旨對其所主張契約不存在
   、終止、撤銷及解除之事實及原因並未具體。且給付之訴所
   求判決之內容，實已包含確認基本權利及其請求權存在之法
   律關係在內。雖確定判決之既判力，僅以主文為限而不及於
   理由，然當事人再行提起確認其基本權利存在或不存在之訴
   時，該重要爭點如已於確定判決中本於兩造辯論之結果作出
   判斷，則除有顯然違背法令，或當事人提出新訴訟資料足以
   推翻原判斷之情形外，於同一當事人間，就與該重要爭點有
   關之他訴訟，自不得再為相反之主張，法院亦不得作相異之
   判斷，並應認其訴已無即受確認判決之法律上利益。查，被
   上訴人己○○前曾起訴請求上訴人寅○○給付薪資，並經臺
   灣臺北地方法院95年度勞簡上字第71號確定判決認定上訴人
   寅○○應給付被上訴人己○○薪資、預告期間工資賠償及資
   遣費計113,006 元本息之情，有該判決書及確定證明書影本
   附卷可稽（原審卷一第279頁至第287頁）。上訴人起訴及上
   訴請求確認之事，既有確定判決，且上訴人所提起確認之訴
   內容均為該案既判力效力所及，則上訴人上開確認之訴之請
   求，顯無即受確認判決之法律上利益。
 (二)次查，上訴人就其主張協議書係由戊○○、癸○○、己○○
   共謀竊取或盜蓋印章所為，及渠等尚有其他竊盜等不法行為
   乙節，並未明確其事實及法律上之主張。另對被上訴人究竟
   如何應連帶給付上訴人51萬元，及自93年10月20日起至清償
   日止按週年利率5%計算之利息，以及基於如何之事實及請求
   權基礎為上開訴之聲明2.至7.各項之請求，除陳稱己○○、
   戊○○、癸○○及壬○○偽造台北市政府勞工局勞動檢查處
   文書，使中央健康保險局及勞工保險局因此做成錯誤判斷外
   ，全然未為法律上之陳述。另，上訴人對被上訴人丁○○起
   訴及提起上訴，迄未陳述丁○○係因何原因事實被告，僅主
   張其職務似為檢察事務官（原審卷一第91頁）云云。是依上
   訴人於訴狀內記載之內容觀之，所為請求在法律上顯無理由
   。原審依民事訴訟法第249條第2項之規定，不經言詞辯論，
   逕以判決駁回之，尚無違誤。上訴意旨指摘原判決不當，先
   位聲明求為廢棄原判決，發回原審法院，但原審之訴訟程序
   既無重大瑕疵，自難逕為發回。上訴人之備位聲明，求為改
   判如其起訴之聲明，但上訴人於上訴狀依然未就請求之事實
   及請求權基礎為陳述，其上訴顯為無理由，不應准許，其假
   執行之聲請失所附麗，應併駁回。末查，上訴聲明之備位聲
   明記載「謝謝事務所及寅○○博士得依憲法第86條及第83條
   、專門職業技術人員考試第23條、及民事事件委任非律師為
   訴訟代理人許可準則第2條及第3條『繼續』擔任訴訟代理人
   及辯護人，任何拒絕謝謝事務所及寅○○博士代理之推事，
   必在國外被列為被告而起訴，以求統一憲法第86條、第83條
   、專門職業技術人員考試第23條、及民事事件委任非律師為
   訴訟代理人許可準則第2條及第3條之見解，並懲不法」，此
   部分非屬上訴人起訴之聲明，嗣上訴人於99年6 月22日以電
   傳文件之方式寄送之文件，將上述部分列為「宣示」事項，
   應認上訴人之真意非將之列為上訴聲明，僅係上訴人之「宣
   示」事項，併此敘明。
 (三)原判決當事人欄所列其餘被告中央健康保險局、子○○、甲
   ○○、丑○○、中央健康保險局台北第二聯合門診中心、勞
   工保險局、乙○○、辛○○、丙○○，原法院業以普通法院
   對於行政訴訟無管轄權為由，裁定移送至臺北高等行政法院
   ，雖上訴人併對上開原審被告一併提起上訴及抗告，該部分
   本院另以裁定駁回。至於原判決當事人欄所列被告勞工保險
   監理委員會，依上訴人於原審之書狀內容所示，上訴人已撤
   回對勞工保險監理委員會之起訴，原判決將之列為被告，應
   屬贅載。
四、本件判決基礎已臻明確，上訴人其餘之攻擊防禦方法及訴訟
    資料經本院斟酌後，核與判決不生影響，無一一論述之必要
    。
五、據上論結，本件上訴為顯無理由，依民事訴訟法第449條第1
    項、第463條、第249條第2項、第78條、第85條第1項，判決
    如主文。
中    華    民    國    99    年    7    月     6     日
                    民事第二庭
                        審判長法  官  吳謙仁
                              法  官  黃莉雲
                              法  官  蘇瑞華
正本係照原本作成。
不得上訴。
中    華    民    國    99    年    7     月    7     日
                              書記官  賴以真

司法院資訊處製作；財團法人民間司法改革基金會備份。
